# 林业公司的挖掘费

提问人：孙从震 1990410 时间：2019-03-17 20:27:16
@chenyiwei 感谢陈版忙季还在坚持回答大家问题。 想再请教下，林业公司销售苗木，请劳务公司挖掘苗木的挖掘费，是放到主营业务成本还是放到销售费用比较合适？？挖掘是实现销售不可缺少的环节

回答人：chenyiwei
个人倾向于作为主营业务成本。当然计入销售费用也不是没有道理。不管如何，应注意处理方式在各年度之间的一致性。